<?xml version='1.0' encoding='utf-8'?>
<verb default="éagaoin" disambig="">
  <verbalNoun default="éagaoineadh" />
  <verbalAdjective default="éagaointe" />
  <tenseForm default="éagaoin" tense="Past" dependency="Indep" person="Base" />
  <tenseForm default="éagaoineamar" tense="Past" dependency="Indep" person="Pl1" />
  <tenseForm default="éagaoineadar" tense="Past" dependency="Indep" person="Pl3" />
  <tenseForm default="éagaoineadh" tense="Past" dependency="Indep" person="Auto" />
  <tenseForm default="éagaoin" tense="Past" dependency="Dep" person="Base" />
  <tenseForm default="éagaoineamar" tense="Past" dependency="Dep" person="Pl1" />
  <tenseForm default="éagaoineadar" tense="Past" dependency="Dep" person="Pl3" />
  <tenseForm default="éagaoineadh" tense="Past" dependency="Dep" person="Auto" />
  <tenseForm default="éagaoineadh" tense="PastCont" dependency="Indep" person="Base" />
  <tenseForm default="éagaoininn" tense="PastCont" dependency="Indep" person="Sg1" />
  <tenseForm default="éagaointeá" tense="PastCont" dependency="Indep" person="Sg2" />
  <tenseForm default="éagaoinimis" tense="PastCont" dependency="Indep" person="Pl1" />
  <tenseForm default="éagaoinidís" tense="PastCont" dependency="Indep" person="Pl3" />
  <tenseForm default="éagaointí" tense="PastCont" dependency="Indep" person="Auto" />
  <tenseForm default="éagaoineadh" tense="PastCont" dependency="Dep" person="Base" />
  <tenseForm default="éagaoininn" tense="PastCont" dependency="Dep" person="Sg1" />
  <tenseForm default="éagaointeá" tense="PastCont" dependency="Dep" person="Sg2" />
  <tenseForm default="éagaoinimis" tense="PastCont" dependency="Dep" person="Pl1" />
  <tenseForm default="éagaoinidís" tense="PastCont" dependency="Dep" person="Pl3" />
  <tenseForm default="éagaointí" tense="PastCont" dependency="Dep" person="Auto" />
  <tenseForm default="éagaoineann" tense="PresCont" dependency="Indep" person="Base" />
  <tenseForm default="éagaoinim" tense="PresCont" dependency="Indep" person="Sg1" />
  <tenseForm default="éagaoinimid" tense="PresCont" dependency="Indep" person="Pl1" />
  <tenseForm default="éagaointear" tense="PresCont" dependency="Indep" person="Auto" />
  <tenseForm default="éagaoineann" tense="PresCont" dependency="Dep" person="Base" />
  <tenseForm default="éagaoinim" tense="PresCont" dependency="Dep" person="Sg1" />
  <tenseForm default="éagaoinimid" tense="PresCont" dependency="Dep" person="Pl1" />
  <tenseForm default="éagaointear" tense="PresCont" dependency="Dep" person="Auto" />
  <tenseForm default="éagaoinfidh" tense="Fut" dependency="Indep" person="Base" />
  <tenseForm default="éagaoinfimid" tense="Fut" dependency="Indep" person="Pl1" />
  <tenseForm default="éagaoinfear" tense="Fut" dependency="Indep" person="Auto" />
  <tenseForm default="éagaoinfidh" tense="Fut" dependency="Dep" person="Base" />
  <tenseForm default="éagaoinfimid" tense="Fut" dependency="Dep" person="Pl1" />
  <tenseForm default="éagaoinfear" tense="Fut" dependency="Dep" person="Auto" />
  <tenseForm default="éagaoinfeadh" tense="Cond" dependency="Indep" person="Base" />
  <tenseForm default="éagaoinfinn" tense="Cond" dependency="Indep" person="Sg1" />
  <tenseForm default="éagaoinfeá" tense="Cond" dependency="Indep" person="Sg2" />
  <tenseForm default="éagaoinfimis" tense="Cond" dependency="Indep" person="Pl1" />
  <tenseForm default="éagaoinfidís" tense="Cond" dependency="Indep" person="Pl3" />
  <tenseForm default="éagaoinfí" tense="Cond" dependency="Indep" person="Auto" />
  <tenseForm default="éagaoinfeadh" tense="Cond" dependency="Dep" person="Base" />
  <tenseForm default="éagaoinfinn" tense="Cond" dependency="Dep" person="Sg1" />
  <tenseForm default="éagaoinfeá" tense="Cond" dependency="Dep" person="Sg2" />
  <tenseForm default="éagaoinfimis" tense="Cond" dependency="Dep" person="Pl1" />
  <tenseForm default="éagaoinfidís" tense="Cond" dependency="Dep" person="Pl3" />
  <tenseForm default="éagaoinfí" tense="Cond" dependency="Dep" person="Auto" />
  <moodForm default="éagaoineadh" mood="Imper" person="Base" />
  <moodForm default="éagaoinim" mood="Imper" person="Sg1" />
  <moodForm default="éagaoin" mood="Imper" person="Sg2" />
  <moodForm default="éagaoinimis" mood="Imper" person="Pl1" />
  <moodForm default="éagaoinigí" mood="Imper" person="Pl2" />
  <moodForm default="éagaoinidís" mood="Imper" person="Pl3" />
  <moodForm default="éagaointear" mood="Imper" person="Auto" />
  <moodForm default="éagaoine" mood="Subj" person="Base" />
  <moodForm default="éagaoinimid" mood="Subj" person="Pl1" />
  <moodForm default="éagaointear" mood="Subj" person="Auto" />
</verb>
